【裁判字號】    97,上易,901
【裁判日期】    971125
【裁判案由】    竊盜
【裁判全文】
臺灣高等法院高雄分院刑事判決         97年度上易字第901號
上  訴  人
即  被  告  丙○○
上列上訴人因竊盜案件，不服臺灣高雄地方法院97年度審易字第
1449號中華民國97年8 月27日第一審判決（起訴案號：臺灣高雄
地方法院檢察署97年度偵字第17743 號），提起上訴，本院判決
如下：
     主  文
上訴駁回。
    事實及理由
一、本案經本院審理結果，認原審以被告丙○○犯毀越安全設備
    竊盜罪，判處有期徒刑1 年，認事用法皆無不合，量刑亦稱
    允當，應予維持，並引用原審判決書記載之事實、證據及理
    由（如附件）。
二、被告上訴意旨以其犯後坦承犯行，已知悔悟，且家中有病重
    父親賴其扶養，其求撤銷原判決，改科處較輕之刑云云。然
    查被告所犯刑法第321 條第1 項第2 款之毀越安全設備竊盜
    罪法定刑為6 月以上5 年以下有期徒刑，其係以撿石頭一個
    ，沿無人居住窗戶未關之隔壁房屋爬上3 樓，再攀延至被害
    人房屋，以石頭擊破落地窗，侵入屋內竊取財物，作案手法
    且有侵略性，造成被害人不安，且被告前於95年間，亦因竊
    盜案，被判處有期徒刑1 年2 月，減為有期徒刑7 月，甫於
    96年7 月16日執行完畢，係屬累犯，應加重其刑，是原審科
    處被告有期徒刑1 年，應屬適當，被告上訴請求科處較輕之
    刑，非有理由，應予駁回。
三、據上論斷，應依刑事訴訟法第368 條、第373 條，判決如主
    文。
本案經檢察官李門鶱到庭執行職務。
中    華    民    國    97    年    11    月    25    日
                  刑事第四庭    審判長法  官  蕭權閔
                                      法  官  吳進寶
                                      法  官  陳吉雄
以上正本證明與原本無異。
本件判決不得上訴。
中    華    民    國    97    年    11    月    26    日
                                      書記官  郭蘭蕙
                                                      Ｆ
附件
臺灣高雄地方法院刑事判決            97年度審易字第1449號
公  訴  人  臺灣高雄地方法院檢察署檢察官
被      告  丙○○
上列被告因竊盜案件，經檢察官提起公訴（97年度偵字第17743
號），本院依簡式審判程序審理，判決如下：
    主  文
丙○○犯毀越安全設備竊盜罪，累犯，處有期徒刑壹年。
    事實及理由
一、本件被告丙○○所犯刑法加重竊盜罪，為死刑、無期徒刑、
    最輕本刑為3 年以上有期徒刑以外之罪，其於準備程序進行
    中，就被訴事實為有罪之陳述，經本院告知簡式審判程序之
    旨，並聽取檢察官及被告之意見後，裁定進行簡式審判程序
    。
二、本件犯罪事實及證據，除證據部分補充被告於本院審理中之
    自白外，均引用檢察官起訴書之記載（如附件）。
三、核其所為，係犯刑法第321 條第1 項第3 款之攜帶兇器竊盜
    罪。被告前於95年間因竊盜案件，經法院判處應執行有期徒
    刑1 年2 月確定，嗣經減刑為應執行有期徒刑7 月，於96年
    7 月16日縮刑期滿執行完畢等情，有臺灣高等法院被告前案
    紀錄表1 份在卷可按，其於受徒刑之執行完畢後，5 年以內
    故意再犯有期徒刑以上之罪者，為累犯，應依刑法第47條第
    1 項加重其刑。爰審酌被告曾有竊盜前科，年值青壯，身心
    健全，不思循正當工作以謀資費，竟侵入他人住宅竊取財物
    ，價值觀念偏差，應予導正，所竊物品價值達75000 元，更
    破壞他人住宅安寧，犯罪所生危害並非輕微，本應重懲；惟
    念其事後坦承犯行，犯罪後態度尚可等一切情狀，量處如主
    文所示之刑。
據上論斷，應依刑事訴訟法第273 之1 第1 項、第299 條第1 項
前段、第310 條之2 、第454 條第2 項，刑法第321 條第1 項第
2 款、第47條第1 項，判決如主文。
本案經檢察官陳彥竹到庭執行職務。
中    華    民    國    97    年    8     月    27    日
                  刑事第七庭    法  官  蔡廣昇
以上正本證明與原本無異。
如不服本判決應於收受本判決後10日內向本院提出上訴書狀，並
應敘述具體理由，如未敘述上訴理由者，應於上訴期間屆滿後20
日內補提理由書狀於本院（均須按他造當事人之人數附繕本）「
切勿逕送上級法院」。
中    華    民    國    97    年    8     月    27    日
                                書記官  林豐富
附錄本案論罪科刑法條：
中華民國刑法第321 條第1 項
犯竊盜罪而有左列情形之一者，處6月以上、5年以下有期徒刑：
二  毀越門扇、牆垣或其他安全設備而犯之者。
附件：
臺灣高雄地方法院檢察署檢察官起訴書
                                     97年度偵字第17743號
    被      告  丙○○  男  33歲（民國○○年○○月○○日生）
                        住高雄市楠梓區楠梓西巷78之5號
                        國民身分證統一編號：Ｚ000000000號
上列被告因竊盜案件，已經偵查終結，認應該提起公訴，茲將犯
罪事實及證據並所犯法條分敘如下：
        犯罪事實
一、丙○○於民國97年6月18日上午10時許，騎乘租用之車牌號
    碼K69-919號重型機車，前往臺南縣官田工業區，本欲尋覓
    工作機會，惟因不順利且其擔心無法支付房租，遂於同日中
    午12時30分許，行經甲○○位於臺南縣官田鄉二鎮村130-22
    號之住處時，發現屋內無人，即萌生為自己不法所有之意圖
    ，基於竊盜之犯意，先將所騎機車車牌卸下並在附近撿拾石
    頭1個，沿無人居住且屋後窗戶未關之隔壁130-23號房屋爬
    上三樓，再攀越至130-22號房屋之三樓，再以預先準備之石
    頭擊破該屋三樓之落地窗(毀損部分未據告訴)，由該落地窗
    處進入屋內。丙○○先在三樓書房內竊取甲○○所有之新力
    牌遊戲機1台及光碟3片，復下至二樓主臥室內竊取32吋液晶
    電視一台，之後下至一樓客廳竊取42吋液晶電視1台。丙○
    ○於得手後隨即以前開騎乘之重機車欲載往高雄市變賣。嗣
    同日下午3時30分許，其甫行至高雄市楠梓區○○○路1747
    巷口時，即因所騎機車未掛車牌為巡邏員警發現後予以攔檢
    ，因而查知上情，並當場扣得甲○○之所有新力牌遊戲機1
    台、光碟3片、32吋液晶電視與42吋液晶電視各1台。
二、案經高雄市政府警察局楠梓分局報告偵辦。
        證據並所犯法條
一、證據名稱及待證事項：
┌──┬──────────┬────────────────┐
│編號│      證據名稱      │        待證事項                │
├──┼──────────┼────────────────┤
│ 一 │被告丙○○於警詢及偵│全部犯罪事實。                  │
│    │查中之自白。        │                                │
├──┼──────────┼────────────────┤
│ 二 │告訴人甲○○於警詢之│告訴人所有新力牌遊戲機1台、光碟3│
│    │指訴。              │片、32吋液晶電視與42吋液晶電視各│
│    │                    │1台遭竊及其住處三樓落地窗遭被打 │
│    │                    │破之事實。                      │
├──┼──────────┼────────────────┤
│ 三 │證人莊金富即車牌號碼│車牌號碼K69-919號機車係被告承租 │
│    │K69-919號機車所有人 │而來之事實。                    │
│    │於警詢中之陳述。    │                                │
├──┼──────────┼────────────────┤
│ 四 │高雄市政府警察局交通│被告於犯罪事實欄所載時、地遭巡邏│
│    │大隊第七分隊搜索、扣│員警攔檢查獲並當場扣得其所竊得之│
│    │押筆錄、扣押物品目錄│贓物之事實。                    │
│    │表、贓物認領保管單。│                                │
│    │。                  │                                │
└──┴──────────┴────────────────┘
二、核被告所為，係犯刑法第321條第1項第2款之毀越其他安全
    設備加重竊盜罪嫌。又被告前因犯竊盜罪，經貴院分別判處
    有期徒刑8月、8月，並定應執行有期徒刑1年2月確定，經入
    監執行並依中華民國96年罪犯減刑條例減為有期徒刑7月後
    ，甫於96年7月16日因該條例生效而執行完畢出監，此有刑
    案資料查註紀錄表在卷足憑。今被告於受上開有期徒刑之執
    行完畢後5年以內再犯本件有期徒刑以上之罪，為累犯，請
    依刑法第47條第1項之規定加重其刑。
三、依刑事訴訟法第251條第1項提起公訴。
      此    致
臺灣高雄地方法院
中    華    民    國    97    年    6     月    30    日
                                檢  察  官    乙  ○  ○
上正本證明與原本無異
中    華    民    國    97    年    7     月    9     日
                                書  記  官    林  粲  宸
所犯法條
中華民國刑法第321條
犯竊盜罪而有左列情形之一者，處6月以上、5年以下有期徒刑：
一  於夜間侵入住宅或有人居住之建築物、船艦或隱匿其內而犯
    之者。
二  毀越門扇、牆垣或其他安全設備而犯之者。
三  攜帶兇器而犯之者。
四  結夥三人以上而犯之者。
五  乘火災、水災或其他災害之際而犯之者。
六  在車站或埠頭而犯之者。
前項之未遂犯罰之。


司法院資訊處製作；財團法人民間司法改革基金會備份。
